# 预付账款

提问人：jangyanbo 时间：2014-03-05 17:34:03
请问企业执行企业会计制度的情况下，房地产企业预付出去的土地款、设备款如何进行会计报表列报呀

回答人：chenyiwei
土地款的列报请参阅《企业会计制度》第四十七条。 第四十七条 企业购入或以支付土地出让金方式取得的土地使用权，在尚未开发或建造自用项目前，作为无形资产核算，并按本制度规定的期限分期摊销。房地产开发企业开发商品房时，应将土地使用权的账面价值全部转入开发成本；企业因利用土地建造自用某项目时，将土地使用权的账面价值全部转入在建工程成本。
用于开发项目的设备款在设备到货之前作为预付帐款，到货后转入开发成本。